臺灣高雄地方法院刑事判決　　　　　　110年度審易字第939號
公　訴　人　臺灣高雄地方檢察署檢察官
被　　　告　陳世昌


選任辯護人　黃勇雄律師（財團法人法律扶助基金會律師）
上列被告因竊盜案件，經檢察官提起公訴（110年度偵字第7584
號），本院判決如下：
    主  文
陳世昌犯竊盜罪，處罰金新臺幣陸仟元，如易服勞役，以新臺幣
壹仟元折算壹日。
    事  實
一、陳世昌意圖為自己不法之所有，基於竊盜之犯意，於民國11
    0年2月20日20時40分許，在高雄市○○區○○路00號前，徒
    手竊取潘思妤所經營，歇業中之水果店騎樓之火龍果4顆，
    得手後將塑膠袋掛於其所騎乘車牌號碼000-000號普通重型
    機車上。嗣潘思妤接獲通知趕回現場而查知，陳世昌乃將火
    龍果丟在地上徒步離去。
二、案經潘思妤訴由高雄市政府警察局苓雅分局移送臺灣高雄地
    方檢察署檢察官偵查起訴。
    理  由
壹、證據能力部分
一、按被告以外之人於審判外之言詞或書面陳述，除法律有規定
    者外，不得作為證據，刑事訴訟法第159條第1項著有明文。
    證人潘思妤於警詢所為之陳述，係屬被告以外之人於審判外
    之陳述，辯護人既主張前揭證人之警詢筆錄無證據能力，依
    上揭刑事訴訟法第159條第1項之規定，自不得作為證據。
二、按被告以外之人於審判外之陳述，雖不符刑事訴訟法第159
    條之1至第159條之4之規定，而經當事人於審判程序同意作
    為證據，法院審酌該言詞陳述或書面陳述作成時之情況，認
    為適當者，亦得為證據，刑事訴訟法第159條之5第1項定有
    明文。查：檢察官、辯護人、被告對於本判決所引用之審判
    外言詞或書面陳述，除證人潘思妤於警詢之供述外，均明示
    同意有證據能力（見審易卷第73頁），本院審酌該具有傳聞
    證據性質之證據，其取得過程並無瑕疵，與待證事實具有關
    聯性，證明力非明顯過低，以之作為證據係屬適當，認俱得
    為證據。
貳、認定犯罪事實所憑之證據及理由：
    訊據被告陳世昌固不諱言於前揭時間，前往高雄市苓雅區武
    廟路附近，購買報紙，曾遭一位女子攔下，說其偷火龍果，
    其因帶電子腳鐐，怕撤銷假釋，而急著回家，乃將機車留在
    現場等情（見審易卷第83頁至第85頁）。辯護人則以證人潘
    思妤並未目睹被告卻係在其攤位上竊取火龍果，其餘證據亦
    無被告下手行竊之畫面，請求對被告為無罪之判決等語，為
    被告置辯。經查：
一、前揭被告不諱言部分，核與證人潘思妤於偵訊時結證情節相
    符，復有錄影畫面及現場照片6張、檢察官勘驗截圖8張在卷
    可稽，此部分應堪認定。
二、被告及辯護人以前詞置辯，故本案有疑義，應予審究者，厥
    為：被告是否有竊取潘思妤所有之火龍果4顆？本院說明如
    下：
㈠、證人潘思妤於偵訊時具結證稱：110年2月20日晚上8點40分
    左右，舅舅打電話給我說有人在偷，我趕過去看，他已經將
    火龍果掛在機車上，我忘記是掛在哪裡，人是坐在機車上，
    有無發動忘記了；我好像從後面抓住他，他要走了，就將火
    龍果放在地上，我就將鑰匙拔起來，他以為我將鑰匙丟到後
    面，他就到後面找，其實我是放在機車椅子上，他找不到就
    往前走，我妹妹潘芷瑩就跟上去，潘芷瑩後來跟丟，我趕快
    報警等語（見偵卷第103頁）。
㈡、佐以被告確實騎乘車牌號碼0 00-000號普通重型機車，為證
    人潘思妤所拉住，嗣後將該機車停放在該處，逕自離去等情
    ，有監視器翻拍照片4張附卷可憑（見警卷第19頁至第21頁
    ）。衡情，倘被告未竊取潘思妤之火龍果，為何被告對於潘
    思妤拉住騎機車乙事，毫無怨懟，卻逕自棄車離去；何況，
    證人潘思妤與被告並無宿怨，若非防止被告離去，實不必無
    故拉住被告之機車，徒增被告摔車之風險，是以證人潘思妤
    前揭所言，應可採信。
㈢、從被告將火龍果放置於地面之照片2張可知，被告所竊取之
    火龍果為4顆，並分裝於兩個塑膠袋之事實，有現場照片2張
    存卷可查（見警卷第20頁至第21頁）；復回顧證人潘思妤前
    揭證稱：我好像從後面抓住他，他要走了，就將火龍果放在
    地上等語，是以被告所拿取之火龍果已置於被告實力支配之
    下，倘非潘思妤拉住被告之機車，被告不會將火龍果放在地
    上，此益徵被告有為自己不法所有之意圖，而竊取潘思妤火
    龍果之行為。
㈣、綜上，被告之辯解及辯護人為被告之辯護，尚難採認。故本
    件事證明確，被告犯行堪以認定，應依法論科。
參、論罪科刑：
一、核被告陳世昌所為，係犯刑法第320條第1項竊盜罪。
二、本院審酌被告不思尊重他人財產權，任意竊取潘思妤之火龍
    果，行為可議；參以被告有多次竊盜之素行，有臺灣高等法
    院被告前案紀錄表1份在卷可考。惟考量被告竊得火龍果之
    價值約新臺幣6百元；本案手法尚稱平和；且被告竊得之火
    龍果已為潘思妤取回；兼衡以被告之身體狀況，及其於本院
    審理時自述之智識程度、經濟能力等一切情狀，量處如主文
    所示之刑，並諭知易服勞役之折算標準。
據上論斷，應依刑事訴訟法第299條第1項前段，刑法第320條第1
項、第42條第3項前段，刑法施行法第1條之1第1項，判決如主文
。
本案經檢察官胡詩英提起公訴，檢察官范文欽到庭執行職務。
中    華    民    國   110    年    11    月    9     日
                  刑事第五庭    法  官  陳川傑
以上正本證明與原本無異。
如不服本判決應於收受送達後20日內向本院提出上訴書狀，並應
敘述具體理由；如未敘述上訴理由者，應於上訴期間屆滿後20日
內向本院補提理由書（均須按他造當事人之人數附繕本）「切勿
逕送上級法院」。
因疫情而遲誤不變期間，得向法院聲請回復原狀。
中    華    民    國   110    年    11    月    9     日
                                書記官  王翌翔
附錄本件論罪科刑之法條全文：
中華民國刑法第320條
意圖為自己或第三人不法之所有，而竊取他人之動產者，為竊盜
罪，處 5 年以下有期徒刑、拘役或 50 萬元以下罰金。
意圖為自己或第三人不法之利益，而竊佔他人之不動產者，依前
項之規定處斷。
前二項之未遂犯罰之。